before/lexc.lexc
LEXICON V-IV-DER 

%<dur%>:%>ԓьэт V-IV-AFFIX ; 
%<inch%>:%>ӈӈу V-IV-AFFIX ; 
%<resu%>:%>тва V-IV-AFFIX ; 
%<iter%>:%>%{ы%}тку V-IV-AFFIX ; 
%<inch2%>:%>мгу V-IV-AFFIX ; 

V-IV-AFFIX ;

LEXICON V-IV                                !! Intransitive verb stems

%<v%>%<iv%>: V-IV-AFFIX  ; 
%<v%>%<iv%>: V-IV-DER ; 
!%<v%>%<iv%>%<incorp%>: V-INCORP ; 

LEXICON V-TV                                !! Transitive verb stems

%<v%>%<tv%>: V-TV-AFFIX ;

!!!!!!!!!!!!!!!!!!!!!!!!!!!!!!!!!!!!!!!!!!!!!!!!!!!!!!!!!!!!!!!!!!!!!!!!!!!!!!!


LEXICON N-COMPOUND                          !! Cycle for nominal compounding

%<cmp%>%+:%→ Nouns ;
!# ; 

LEXICON N-INCORP

%<incorp%>%+:%→ Verbs ; 

LEXICON N-DERIV-SPACIAL

%<sg%>%<abs%>: K ;
%<pl%>%<abs%>:%>т K ;
%<sp%>%<ins%>:%>%{t%}%{E%} K ;
%<sp%>%<all%>:%>%{e%}ты%{⁺ⱽᴴ%} K ;
%<sp%>%<abl%>:%>%{J%}%{ы%}п%{ы%}%{⁺ⱽᴴ%} K ;

LEXICON N-DERIV-DIM

CASES-OBL ; 
%<sg%>%<abs%>: K ;

LEXICON N-DERIV

%+чыку%<der%>%<subst%>:%>чыку N-DERIV-SPACIAL ; 
%+ткын%<der%>%<subst%>:%>тк%{ы%}н%{⁺ⱽᴴ%} N-DERIV-SPACIAL ; 
%<dim%>:%>ӄ%{E%}й N-DERIV-DIM ; 

LEXICON CASES-OBL                            !! 

%<sp%>%<erg%>:%>%{t%}%{E%} # ;
%<sp%>%<ins%>:%>%{t%}%{E%} # ;
%<sp%>%<all%>:%>%{e%}ты%{⁺ⱽᴴ%} # ;
%<sp%>%<loc%>:%>%{ы%}к # ;
%<sg%>%<ess%>:%>у # ;

LEXICON CASES-ABL

%<sp%>%<abl%>:%>%{J%}%{ы%}п%{ы%}%{⁺ⱽᴴ%} # ;

LEXICON N-Ia-AJMAK                           !! Class Ia: Bare stem

%<n%>%<sg%>%<abs%>: K ;
%<n%>%<pl%>%<abs%>:%>%{ы%}т%{и%} K ;
%<n%>: CASES-OBL ; 
%<n%>: CASES-ABL ; 
%<n%>: N-DERIV ; 
%<n%>: N-COMPOUND ; 
%<n%>%<sg%>%<abs%>: N-INCORP ;

LEXICON N-Ib-ANGKY                           !! Class Ib: Bare stem, reduced final vowel

%<n%>%<sg%>%<abs%>:%{°%} K ;
%<n%>%<pl%>%<abs%>:%>т K ;
%<n%>: CASES-OBL  ;
%<n%>: CASES-ABL ; 
%<n%>: N-DERIV ; 
%<n%>: N-COMPOUND ; 

LEXICON N-Ic-EKYK                            !! Class Ic: Bare stem, deleted final vowel

%<n%>%<sg%>%<abs%>:%{·%} K ;
%<n%>%<pl%>%<abs%>:%>т K ;
%<n%>: CASES-OBL  ;
%<n%>: CASES-ABL ; 
%<n%>: N-DERIV ; 
%<n%>: N-COMPOUND ; 

LEXICON N-IIa-VYT-ABS                        !! Class IIa: Total reduplication 

%<n%>%<sg%>%<abs%>: K ;
%<n%>%<pl%>%<abs%>:%>%{ы%}т K ;
%<n%>: CASES-ABL ; 

LEXICON N-IIa-VYT-OBL                        !! Class IIa: Total reduplication

%<n%>: CASES-OBL ; 
%<n%>: N-DERIV ; 

LEXICON N-IIb-TANNGYTAN-SG-ABS               !! Class IIb: Partial reduplication 

%<n%>%<sg%>%<abs%>: K ;
%<n%>: CASES-ABL ; 

LEXICON N-IIb-TANNGYTAN                      !! Class IIb: Partial reduplication

%<n%>%<pl%>%<abs%>:%>%{ы%}т K ;
%<n%>: CASES-OBL ; 
%<n%>: N-DERIV ; 
%<n%>: N-COMPOUND ; 
   
LEXICON N-III-NGEVEN                         !! Class III: Suffix -н

%<n%>%<sg%>%<abs%>:%>н K ;
%<n%>%<pl%>%<abs%>:%>т K ;
%<n%>: CASES-OBL  ;
%<n%>: CASES-ABL ; 
%<n%>: N-DERIV ; 
%<n%>: N-COMPOUND ; 

LEXICON N-III-RENMYN                         !! Class III: Suffix -н

%<n%>%<sg%>%<abs%>:%>%{ы%}н K ;
%<n%>%<pl%>%<abs%>:%>%{ы%}т K ;
%<n%>: CASES-OBL  ;
%<n%>: CASES-ABL ; 
%<n%>:%>%{ы%}  N-DERIV ; 
%<n%>:%>%{ы%}  N-COMPOUND ; 
%<n%>%<sg%>%<abs%>:%>%{ы%}н N-INCORP ; 

LEXICON N-IV-QORA-ABS                        !! Class IV: Suffix -ӈы [irreg. stem]

%<n%>%<sg%>%<abs%>:%>ӈы K ;
%<n%>: CASES-ABL ; 

LEXICON N-IV-QORA-OBL                        !! Class IV: Suffix -ӈы [irreg. stem]

%<n%>: CASES-OBL ; 
%<n%>: N-DERIV ; 
 
LEXICON N-IV-TITI                            !! Class IV: Suffix -ӈы

%<n%>%<sg%>%<abs%>:%>ӈы K ;
%<n%>%<pl%>%<abs%>:%>т K ;
%<n%>: CASES-OBL  ;
%<n%>: CASES-ABL ; 
%<n%>: N-DERIV ; 

LEXICON N-UUNX                               !! ??

%<n%>: CASES-OBL ; 
%<n%>%<pl%>%<abs%>:%>т K ; 
%<n%>%<sing%>%<sg%>%<abs%>:%>%{ы%}ԓ%{ы%}%{N%}%{⁺ⱽᴴ%}%>%{ы%}н K ;
%<n%>%<sing%>%<sg%>:%>%{ы%}ԓ%{ы%}%{N%}%{⁺ⱽᴴ%}%>%{ы%} CASES-OBL ; 

LEXICON N-PIPIQ                               !! ??

%<n%>: CASES-OBL ; 
%<n%>%<pl%>%<abs%>:%>т K ; 
%<n%>%<sing%>%<sg%>%<abs%>:%>%{ы%}ԓ%{ы%}%{N%}%>%{ы%}н K ;
%<n%>%<sing%>%<sg%>:%>%{ы%}ԓ%{ы%}%{N%}%>%{ы%}н CASES-OBL ;



LEXICON NP-ANT-F 

%<np%>%<ant%>%<f%>%<sg%>%<erg%>:%>нэ K ;

LEXICON PRON-GYM

%<prn%>%<pers%>%<p1%>%<sg%>%<abs%>: K ;
%<prn%>%<pers%>%<p1%>%<sg%>%<erg%>:нан K ;
%<prn%>%<pers%>%<p1%>%<sg%>%<loc%>:ык K ;
%<prn%>%<pers%>%<p1%>%<sg%>%<dat%>:ыкы K ;
%<prn%>%<pers%>%<p1%>%<sg%>%<all%>:ыкагты K ;
%<prn%>%<pers%>%<p1%>%<sg%>%<equ%>:ыгмил K ;
%<prn%>%<pers%>%<p1%>%<sg%>%+инэ%<der%>%<subst%>:%>нин N-DERIV-SPACIAL ;

LEXICON PRON-GYT

%<prn%>%<pers%>%<p2%>%<sg%>%<abs%>:т K ;
%<prn%>%<pers%>%<p2%>%<sg%>%<erg%>:тнан K ;
%<prn%>%<pers%>%<p2%>%<sg%>%<loc%>:тык K ;
%<prn%>%<pers%>%<p2%>%<sg%>%<dat%>:тыкы K ;
%<prn%>%<pers%>%<p2%>%<sg%>%<all%>:тыкагты K ;
%<prn%>%<pers%>%<p2%>%<sg%>%<equ%>:тыгмил K ;
%<prn%>%<pers%>%<p2%>%<sg%>%+инэ%<der%>%<subst%>:%>нин N-DERIV-SPACIAL ;

LEXICON PRON-YTLJON

%<prn%>%<pers%>%<p3%>%<sg%>%<abs%>:тԓён K ;
%<prn%>%<pers%>%<p3%>%<sg%>%<loc%>:нык K ;
%<prn%>%<pers%>%<p3%>%<sg%>%<abl%>:ныкагты K ;

LEXICON PRON-RXENUT-COMMON

%<sg%>%<abs%>:ъэнут K ; 
%<sg%>%<erg%>:эӄэ K ; 

LEXICON PRON-RXENUT 

%<prn%>%<itg%>: PRON-RXENUT-COMMON ;

LEXICON PRON-IMYRXENUT 

%<prn%>%<ind%>: PRON-RXENUT-COMMON ; 

LEXICON PRON-YNQEN

%<prn%>%<dem%>%<sg%>%<abs%>: K ; 

LEXICON PRON-QOL-SG

%<prn%>%<ind%>%<sg%>%<abs%>: K ; 

LEXICON PRON-QOL ! p.173 Inenlikei

%<prn%>%<ind%>%<pl%>%<abs%>: K ;

LEXICON PRON-CINIT

%<prn%>%<ref%>: K ;

LEXICON PRON                                 !! Generic pronoun [to be categorised]

%<prn%>: K ;

LEXICON NUM                                  !! Numeral lexicon

%<num%>: # ;
%<num%>%<ord%>:%>эв # ;

LEXICON A-COP 

%+эт%<cop%>:эт V-IV-NEUT-AOR ; 

LEXICON A

%<adj%>%<pred%>:%>ӄин # ;
%<adj%>: A-COP ;

LEXICON ADV                                  !! Adverb lexicon

%<adv%>: K ;

LEXICON ADV-ITG 

%<adv%>%<itg%>: K ;

LEXICON Prefixes

%[%+ны%]:н%{ы%}%>             Verbs ;
%[%+ӄ%]:ӄ%{ы%}%>          Verbs ;      ! Intentional: Sg2,Pl2
%[%+мын%]:мын%>           Tense ;      ! Intentional: Pl1
%[%+н%]:н%{ы%}%>          Verbs ;      ! Intentional: Sg3,Pl3
%[%+нъ%]:н%{ъ%}%>         Verbs ;      ! Conditional: -
%[%+м%]:м%{ы%}%>          Verbs ;      ! Intentional: Sg1
%[%+мъ%]:м%{ъ%}%{ы%}%>    Verbs ;      ! Conditional: Sg1
%[%+мынъ%]:мын%{ъ%}%>     Verbs ;      ! Conditional: Sg2
%[%+т%]:т%{ы%}%>          Tense ;      ! Aorist, Sg1
%[%+мыт%]:мыт%>           Tense ;      ! Aorist, Sg2
%[%+нэ%]:нэ%>             Tense ;      ! Inverse marker
Tense ;

LEXICON Tense
%[%+рэ%]:рэ%>   Verbs ;      ! Future
!%[%+рэ%]:рэ%>   Nouns ;      ! Future
Verbs ; 
Nouns ;


!!!!!!!!!!!!!!!!!!!!!!!!!!!!!!!!!!!!!!!!!!!!!!!!!!!!!!!!!!!!!!!!!!!!!!!!!!!!!!!

LEXICON CC 

%<cnjcoo%>: K ;

LEXICON CA

%<cnjadv%>: K ;

LEXICON POST 

%<post%>: K ;

LEXICON INTERJ 

%<ij%>: K ;

LEXICON DIGITLEX

%<num%>: # ; 

!!!!!!!!!!!!!!!!!!!!!!!!!!!!!!!!!!!!!!!!!!!!!!!!!!!!!!!!!!!!!!!!!!!!!!!!!!!!!!!
!!!                          L E X I C O N                                  !!!
!!!!!!!!!!!!!!!!!!!!!!!!!!!!!!!!!!!!!!!!!!!!!!!!!!!!!!!!!!!!!!!!!!!!!!!!!!!!!!!

LEXICON Nouns 
аймак:аймак N-Ia-AJMAK ; ! "туша"
ӈэвысӄэт:ӈэвысӄэт N-Ia-AJMAK ; ! "женщина"
ӈэԓвыԓ:ӈэԓвыԓ N-Ia-AJMAK ; ! "табун"
ӈинӄэй:ӈинӄэй N-Ia-AJMAK ; ! "мальчик"
тумгытум:тумгытум N-Ia-AJMAK ; ! "товарищ"
тэйӈэт:тэйӈэт N-Ia-AJMAK ; ! "пища"
ыʼсӄэӄу:ыʼсӄэӄу N-Ia-AJMAK ; ! "яловая важенка"
вэнӄор:вэнӄор N-Ia-AJMAK ; ! "ездовой олень"
эԓгар:эԓгар N-Ia-AJMAK ; ! "песец"
пиӈпиӈ:пиӈпиӈ N-Ia-AJMAK ; ! "пепел, зола"
увикук:увикук N-Ia-AJMAK ; ! "посуда для варки мяса"
нымным:нымным N-Ia-AJMAK ; ! "поселёк"
аʼачек:аʼачек N-Ia-AJMAK ; ! "юноша"
аӈӄы:аӈӄа N-Ib-ANGKY ; ! "море"
умӄы:умӄэ N-Ib-ANGKY ; ! "белый медвед"
иʼны:иʼны N-Ib-ANGKY ; ! "волк"
вопӄа:вопӄа N-Ib-ANGKY ; ! ""
экык:эк%{ы%}кэ N-Ic-EKYK ; ! "сын"
ӈээкык:ӈээк%{ы%}кэ N-Ic-EKYK ; ! "дочь"
вытвыт:вытвыт N-IIa-VYT-ABS ; ! "лист"
вытвыт:выт N-IIa-VYT-OBL ; ! "лист"
чотчот:чотчот N-IIa-VYT-ABS ; ! "подушка"
чотчот:чот N-IIa-VYT-OBL ; ! "подушка"
танӈытан:танӈ N-IIb-TANNGYTAN ; ! "чужак"
танӈытан:танӈытан N-IIb-TANNGYTAN-SG-ABS ; ! "чужак" 
ӈэвъэн:ӈэвъэ N-III-NGEVEN ; ! "жена"
ԓыгиннээн:ԓыгиннээ N-III-NGEVEN ; ! "голец"
ӄытан:ӄыта N-III-NGEVEN ; ! "место"
оʼравэтԓьан:оʼравэтԓьа N-III-NGEVEN ; ! "человек"
эйгысӄын:эйгысӄ N-III-RENMYN ; ! "север"
рэнмын:рэнм N-III-RENMYN ; ! "стена"
рыпын:рып N-III-RENMYN ; ! "мездра"
йъилгын:йъилг N-III-RENMYN ; ! "месяц"
рэмкыԓьын:рэмкыԓь N-III-RENMYN ; ! "гость"
нутэсӄын:нутэсӄ N-III-RENMYN ; ! "земля"
кэйӈын:кэйӈ N-III-RENMYN ; ! "медвед"
ӈиныԓьыт:ӈиныԓь N-III-RENMYN ; ! "молодой"
рэмкын:рэмк N-III-RENMYN ; ! "народ"
гэкэӈыԓьын:гэкэӈыԓь N-III-RENMYN ; ! "ездок на оленях"
тэкичгын:тэкичг N-III-RENMYN ; ! "мясо"
яраӈы:яра N-IV-TITI ; ! "яранга, дом"
ёроӈы:ёро N-IV-TITI ; ! "спальное помещение в яранге"
кукэӈы:кукэ N-IV-TITI ; ! "котёл, кастрюля"
ӄэмэӈы:ӄэмэ N-IV-TITI ; ! "деревянное блюдо для еды"
ӄораӈы:ӄора N-IV-QORA-ABS ; ! "олень"
ӄораӈы:ӄаа N-IV-QORA-OBL  ; ! "олень"
рыпэӈы:рыпэ N-IV-TITI ; ! "молоток"
титиӈы:тити N-IV-TITI ; ! "иголка"
ыпаӈы:ыпа N-IV-TITI ; ! "бульон"
аръапаӈы:аръапа N-IV-TITI ; ! "бульон"
мэйӈырыпэӈы:мэйӈырыпэӈы N-IV-TITI ; ! "молот"
уунъыт:уунъ N-UUNX ; ! "ягоды"
риӄукэт:риӄукэ N-PIPIQ; ! "песцы"
пипиӄыт:пипиӄы N-PIPIQ ; ! "мышь"
LEXICON Adverbs
аʼа:аʼа ADV-ITG ; ! "что"
иаʼм:иаʼм ADV-ITG ; ! "почему"
миӈкы:миӈкы ADV ; ! "где-нибудь"
ӄынур:ӄынур ADV ; ! "сԓовно"
чымче:чымче ADV ; ! "бԓизко"
юрэӄ:юрэӄ ADV ; ! "возможно"
вэтгыры:вэтгыры ADV ; ! "прямо; ~ AUX вак: согԓаситься"
янра:янра ADV ; ! "отдеԓьно"
рымагты:рымагты ADV ; ! "1) даԓьше; 2) за (чём-ԓ. — о местонахождении)"
авэтываӄ:авэтываӄ ADV ; ! "внезапно"
етъаӈ:етъаӈ ADV ; ! "готово; етъаӈ нъэԓык подготовиться; етъаӈ рытчык подготовить"
ыннаны:ыннаны ADV ; ! "одинаково"
райынрэ:райынрэ ADV ; ! "вон туда, в ту сторону"
ӈачгыӈӄач:ӈачгыӈӄач ADV ; ! "сԓева, ԓевее"
ааӈкы:ааӈкы ADV ; ! "открыто"
айвэчга:айвэчга  ADV ; ! "позднее время"
аʼӄачечавыӈ:аʼӄачечавыӈ  ADV ; ! "непонятно"
аԓваӈӄач:аԓваӈӄач  ADV ; ! "в другой стороне"
амгагчава:амгагчава  ADV ; ! "второпях"
аʼнӄатэты:аʼнӄатэты  ADV ; ! "нехотя"
апъятэты:апъятэты  ADV ; ! "~ AUX вальын обширный"
атванвыка:атванвыка  ADV ; ! "~ AUX нъэлык: 1) остаться без крова; 2) не находить себе места (из-за волнения)"
воԓвакы:воԓвакы  ADV ; ! "поперёк"
вытры:вытры  ADV ; ! "лёжа навзничь"
вэчеты:вэчеты  ADV ; ! "злобно"
гроԓмакы:гроԓмакы  ADV ; ! "вокруг"
гынмыеп:гынмыеп  ADV ; ! "давно (в пределахсуток)"
гыргочата:гыргочата  ADV ; ! "поверху"
иичгэ:иичгэ  ADV ; ! "вдали"
йъэԓыги:йъэԓыги  ADV ; ! "наоборот"
ӄаԓетԓы:ӄаԓетԓы  ADV ; ! "вниз"
ӄачгайпэты:ӄачгайпэты  ADV ; ! "буйно"
ӄраӄо:ӄраӄо  ADV ; ! "упорно; ӄраӄо лыӈык настойчиво вызывать на борьбу кого-л."
кынмаԓё:кынмаԓё  ADV ; ! "1) наравне; 2) вместе, единогласно; кынмалё нъэлык выровняться"
ӄытԓыги:ӄытԓыги  ADV ; ! "1) оказывается; 2) а между тем …; "
ӄычиӄ:ӄычиӄ  ADV ; ! "как угодно; неизвестно"
ӄэргэты:ӄэргэты  ADV ; ! "светло"
ԓюур:ԓюур  ADV ; ! "вдруг"
мрагты:мрагты  ADV ; ! "направо"
ӈаанӄо:ӈаанӄо  ADV ; ! "оттуда"
ӈаргыноӈӄач:ӈаргыноӈӄач  ADV ; ! "снаружи"
ниԓгъэв:ниԓгъэв  ADV ; ! "1) бело; 2) чисто"
ӈирэче:ӈирэче  ADV ; ! "дважды"
нотатра:нотатра  ADV ; ! "приземисто"
ӈъогты:ӈъогты  ADV ; ! "бедно"
ныгагчьав:ныгагчьав  ADV ; ! "торопливо"
ныгыркъэв:ныгыркъэв  ADV ; ! "резво"
ныкачьаръав:ныкачьаръав  ADV ; ! "радостно"
ныкынмаԓьав:ныкынмаԓьав  ADV ; ! "1) согласно; 2) поровну"
ныӄэнтъэв:ныӄэнтъэв  ADV ; ! "гулко, громко"
нымръэв:нымръэв  ADV ; ! "отвратительно"
ныӈотъав:ныӈотъав  ADV ; ! "неповоротливо"
ныпыԓмъав:ныпыԓмъав  ADV ; ! "тускло, смутно, неясно"
нытуръэв:нытуръэв  ADV ; ! "по-новому"
нычымйъав:нычымйъав  ADV ; ! "горько, невкусно"
онмычыкойпы:онмычыкойпы  ADV ; ! "изнутри"
пытӄыԓым:пытӄыԓым  ADV ; ! "особенно"
роԓтэты:роԓтэты  ADV ; ! "вкось, косо в стороне (от чего-л.)"
рээчгытвавэты:рээчгытвавэты  ADV ; ! "отчуждённо"
тэкыӈ:тэкыӈ  ADV ; ! "~ AUX вальын: удлинённо-цилиндрический"
чигмъэв:чигмъэв  ADV ; ! "коротко"
ынкэӈит:ынкэӈит  ADV ; ! "в продолжение того времени"
ыʼчопта:ыʼчопта  ADV ; ! "после захода солнца"
эгиткэ:эгиткэ  ADV ; ! "натощак"
эʼӈъыттъыёча:эʼӈъыттъыёча  ADV ; ! "наперерез"
